臺灣新北地方法院民事裁定
110年度家聲抗字第107號
抗  告  人  吳安順  
相  對  人  吳明峰  
上列當事人間請求准許處分受監護宣告人之財產事件，抗告人對
本院於民國110年10月19日所為之110年度監宣字第827號裁定提
起抗告，本院合議庭裁定如下：
    主    文
一、抗告駁回。
二、抗告程序費用由抗告人負擔。
    理    由
一、抗告人於原審聲請意旨略以：抗告人為相對人即受監護宣告
    人吳明峰之長子，相對人前經本院以110年度監宣字第14號
    裁定宣告為受監護宣告之人，並選定抗告人為其監護人，指
    定相對人之女吳安鈴為會同開具財產清冊之人，抗告人已會
    同吳安鈴開具相對人之財產清冊而經本院准予備查在案。相
    對人自民國109年12月以來長期臥床，凡事皆由抗告人親力
    親為，所有照顧費用均由抗告人負擔，而相對人之配偶即抗
    告人母親吳曾月升亦罹患癌症，醫療費用亦由抗告人支付，
    抗告人已無餘力再負擔，為籌措照顧費用，請求准許抗告人
    代為處分相對人名下之不動產（下稱系爭不動產）等語。
二、原審審理後認抗告人經通知後，未提出會同開具財產清冊之
    人吳安鈴同意由抗告人代為處分系爭不動產之同意書，難以
    明瞭抗告人是否係為相對人之利益而處分系爭不動產，爰駁
    回抗告人於原審之聲請。
三、抗告意旨經審理後略以：相對人幾乎成植物人，終身須他人
    協助，每月看護費約新臺幣（下同）3萬元，又抗告人母親
    吳曾月升罹癌每月所需之醫療費用約146,000元，預計須持
    續治療至112年4月，抗告人實無法負擔龐大照顧及醫療費用
    。而依相對人存款結餘1,284,028元，光就抗告人母親癌症
    治療費，僅夠支持至111年6月，系爭不動產為相對人與抗告
    人母親一同奮鬥購置，有以出售、貸款或信託方式，處分系
    爭不動產籌措相關費用之必要，且吳安鈴及相對人次子吳安
    勝均已同意抗告人處分系爭不動產，懇請本院准許等語。
四、按抗告法院認抗告為無理由者，應為駁回之裁定；原裁定依
    其理由雖屬不當，而依其他理由認為正當者，應以抗告為無
    理由，此依家事事件法第97條、非訟事件法第46條準用民事
    訴訟法第495條之1第1項、第449條定有明文。次按監護人對
    於受監護人之財產，非為受監護人之利益，不得使用、代為
    或同意處分；且代為不動產之處分時，應經法院之許可，民
    法第1101條第1項、第2項第1款亦有明文，此復為民法第111
    3條第1項於成年人之監護所準用。經查：
（一）相對人前經本院以110年度監宣字第14號裁定宣告為受監
      護宣告之人，並選任抗告人為其監護人及指定吳安鈴為會
      同開具財產清冊之人，抗告人已會同吳安鈴開具相對人之
      財產清冊之事實，經本院另以110年度監宣字第826號准予
      備查在案之事實，業經本院調取相關案卷核閱無訛，初堪
      認定。
（二）抗告人主張相對人之看護費與抗告人母親癌症治療費用龐
      大，抗告人無力負擔，依相對人存款結餘難以支撐許久，
      有必要處分系爭不動產，並經吳安鈴及相對人次子吳安勝
      同意等情，業已於原審提出診斷證明書、相關醫療費用單
      據、戶籍謄本、系爭不動產所有權狀、相對人存摺明細；
      於本院提出同意書、親屬系統表等件為證，本院審酌相對
      人因成類植物人而須長期照護，如抗告人母親不能以自身
      財產維持生活，身為配偶之相對人固亦須扶養抗告人母親
      ，惟依民法第1115條第1項第1款、第1116條之1之規定及
      抗告人所提之親屬系統表，相對人配偶之扶養義務人除相
      對人外，應尚含抗告人在內之四名子女，則依抗告人具狀
      主張之計算方式，顯係欲將所提單據所載之相對人配偶所
      需之醫療費用，全由相對人之財產支應，尚難認合於相對
      人之最佳利益。再依抗告人所製之明細，相對人存款於11
      0年12月餘額尚有1,284,028元，縱不論過往已為支出部分
      如前所述尚難認應由相對人全額支應，抗告人所提醫療單
      據，亦均為相對人配偶之開銷而非相對人自身，則抗告人
      既除陳明相對人現需約3萬元之外籍看護費用外，並未更
      行舉證前開餘額有何無法支應相對人所需之情事；且抗
　　　告人原主張以出售系爭不動產方式籌措資金，本院為避免
      系爭不動產有遭賤賣等不利於相對人之情事，函請抗告人
      於文到後20日內補正已簽立之買賣契約書與鄰近系爭不動
      產之實價登錄查詢結果，有本院110年11月23日函及送達
      證書在卷可稽，抗告人迄未補正，而僅改主張欲以貸款或
      信託方式處分系爭不動產，亦未據主動陳報設定抵押貸款
      之具體數額及還款計畫供本院審酌，自難認抗告人之主張
      有理由。
（三）從而，抗告人既未舉證說明相對人目前結餘之存款有何無
      法支應相對人己身需求之情事，本院復無從審酌抗告人聲
      請准許本件處分系爭不動產（不論係出售、貸款、信託）
      之具體方案，得否充分維護相對人之利益，抗告人之主張
      ，自無理由，應予駁回。
五、綜上，原審指摘抗告人未提出吳安鈴同意由抗告人代為處分
    系爭不動產之同意書之部分，雖經抗告人於本院審理時補正
    ，然抗告人前開主張，經本院審理後亦已認無理由業如前述
    ，與原審裁定之結論並無二致，抗告人猶執前詞，指摘原審
    裁定不當，聲明廢棄改判，仍應認為無理由，應予駁回，爰
    裁定如主文。
中    華    民    國   111    年     1    月    20    日
                  家事第二庭審判長法  官  李政達  
　
                                  法  官  廣于霙
　
                                  法  官  盧柏翰
正本係照原本作成。
本裁定除以適用法規顯有錯誤為理由外，不得再抗告；如提再抗
告，應於收受送達後10日內委任律師為代理人向本院提出再抗告
狀，並繳納裁判費新臺幣1,000元。
中　　華　　民　　國　　111 　年　　1 　　月　　27　　日
                                  書記官  陳瑋杰